行　政　法　院　判　決　　　　　　　　　　　　　八十八年度判字第三八七八號
　　原　　　告　甲○○
　　被　　　告　財政部臺北關稅局
右當事人間因虛報進口貨物事件，原告不服財政部中華民國八十七年十月二十七日台
財訴字第八七○三一六○五四號再訴願決定，提起行政訴訟。本院判決如左︰
　　主  文
原告之訴駁回。
　　事  實
緣原告於民國八十五年四月十二日委託誌舫實業有限公司（下稱誌舫公司）向被告機
關報運進口成衣五七  ＰＣＥ（報單號碼ＣＡ／八五／二八五／○○○一九四），原
申報完稅價格新台幣（下同）二四、三三六元。案經關稅總局驗估處八十六年五月十
九日總驗緝二（四）字第八六一○○七五號函請駐外單位查證結果，原告顯有繳驗偽
造發票、虛報貨價、逃漏關稅情事，經該局依查得之實際價格重核完稅價格應為二一
二、二八六元，原告計逃漏進口稅二三、四九三元、營業稅一○、五七三元，推廣貿
易費一○六元，被告機關仍依海關緝私條例第三十七條第一項規定，科處所漏進口稅
額二倍之罰鍰四六、九八六元及按同條例第四十四條前段規定追徵其所漏稅款三四、
一七二元（含進口稅二三、四九三元、營業稅一○、五七三元及推廣貿易費一○六元
），另依營業稅法第五十一條第七款規定，科處所漏營業稅額三倍之罰鍰三一、七○
○元。原告不服，聲明異議，未准變更。經提起訴願、再訴願，均遭決定駁回，遂提
起本件行政訴訟。茲摘兩造訴辯意旨於次：
原告起訴意旨略謂︰原告所進口零星數量之服飾係委託誌舫公司辦理通關業務，有關
報關文件均由該公司直接自空運公司處取得，原告並未經手任何文件，實無從知悉報
關行所提供之文件真偽，直至貨物通關放行後，始由報關行通知原告提領。原告與報
關行（即誌舫公司）雖有委任關係，但該報關行若有違法非原告所能預料，倘僅由原
告負完全責任，該報關行不負任何責任，原告何能信服？且原告進口之服飾數量零星
，金額不大，因原告與供應商有借支及預付價款之情形，以及被告機關透過駐外單位
查證價款時，因供應商交易部門與答覆查詢部門不同，致有差額發生情形。另原告進
口服飾之價格與同樣或類似貨物由同業報運進口價格相較並未偏低。原處分顯然不當
，一再訴願決定竟予維持，請併予撤銷，以維原告權益。
被告答辯意旨略謂︰一、按「報運貨物進口而有左列情事之一者，得視情節輕重，處
以所漏進口稅額二倍至五倍之罰鍰，或沒入其貨物：一、．．．三、繳驗偽造、變造
或不實之發票或憑證。」又「有違反本條例情事者，除依本條例有關規定處罰外，仍
應追徵其所漏或沖退之稅款。」海關緝私條例第三十七條第一項第三款及第四十四條
前段分別定有明文。另按「在中華民國境內銷售貨物或勞務及進口貨物，均應依本法
規定課徵營業稅」、「進口貨物按關稅完稅價格加計進口稅捐及商港建設費後之數額
，依第十條規定之稅率計算營業稅額。」、「貨物進口時，應徵之營業稅，由海關代
徵之。其徵收及行政救濟程序，準用關稅法及海關緝私條例之規定辦理。」另「納稅
義務人，有左列情形之一者，除追繳稅款外，按所漏稅額處一倍至十倍罰鍰，並得停
止其營業：一、．．．七、其他有漏稅事實者。」亦分別為營業稅法第一條、第二十
條第一項、第四十一條第一項及第五十一條第七款所規定。二、本件原告於八十五年
四月十二日委由誌舫公司向被告機關報運進口成衣一批，原申報完稅價格二四、三三
六元，嗣據關稅總局驗估處查證結果，完稅價格應為二一二、二八六元，此有被告機
關第八六─九三五─二號緝私報告表及驗估處八十六年五月十九日總驗二（四）字第
八六一○○二八九號函、同年十二月十一日總驗二（四）字第八六一○○二八九號函
可稽，足證原告確有虛報貨物價值、繳驗不實發票、逃漏稅款之行為。二、查受委任
人處理委任事務必須委任人授予處理權，本件報單卷附經雙方簽章之委任書內容足堪
認定誌舫公司有受原告委任處理一切報關事務。且本案原告既素稔報關行向海關遞送
報單報關，須檢具各項報關文件，尚須委任人之簽章承認，則原告印章既自行交報關
行使用，屬概括委任，當負繳驗不實發票，虛報完稅價格之責。另按報關行設置管理
辦法旨在規範報關行受委任辦理報關，應確實遵照關稅法及關稅法施行細則及其他關
務法規之規定，詳填各項單證書據及辦理一切通關事宜，不得有違法行為。原告委託
誌舫公司辦理通關事宜，對報關行之信譽應有相當之認知與考量，始有交付圖章供使
用之舉，基於委任關係，報關行於報關時所為之一切行為，視同原告之行為。原告認
為其並不知情，海關應向其本人查證低報完稅價格之事實乙節，實則原告大可在接獲
本案放行貨物及稅款繳納證收據，發現稅款明顯偏低異常，申報貨價顯與原告向國外
購貨價格不符，即時在海關未查獲前，主動申報復查補稅，自可免於受罰。三、本件
於原告向被告機關提出異議之時即已函請關稅總局驗估處復查，據該處函請我國駐比
利時代表處查證結果，據該處復稱，本件報關發票所列價格均非實際交易價格，另於
報單同一時段，向結匯銀行調取之結匯資料，經查此結匯之金額為上開之貨款，並經
原告簽認，足認原告有繳驗不實發票、虛報貨價逃漏關稅之情事。原告辯稱其與國外
發貨廠商之交易習慣均有依例預付下次購貨所需貨款部分比率之訂金，是故每筆銀行
匯款並非全數作為支付本次報單所申報進口貨物所需之貨款乙節，案經關稅總局查估
處查證，若每筆Ｔ／Ｔ電匯款非全數作為支付本次報單申報進口貨物之貨款，而包含
有下次進口貨物之預付款，依此慣例，則每批進口貨物之價格付款，除本筆Ｔ／Ｔ電
匯款額中屬於本批進口貨物之尾款外，尚需包括前一筆Ｔ／Ｔ電匯款額中之預付款金
額，是故每批進口貨之價格不能只算本次Ｔ／Ｔ之尾款，而不計前筆Ｔ／Ｔ之預付款
。且經關稅總局驗估處查證銀行結匯水單，預付款也非從Ｔ／Ｔ匯款中扣除。又每筆
Ｔ／Ｔ電匯額究係包含多少預付款及本批貨物之尾款，原告迄未提供清楚之數據及佐
證資料供核。且為顧及原告權益，該處再以（八六）駐外比字第七七號函請比利時代
表處就異議理由有關價格部分，再予查證，據其簽復稱：國外供應商以「商業機密」
或「主辦人不在」或「正遷址中，十分忙亂」為由，拒絕提供相關資料。四、綜前所
述，原告之訴為無理由，請依法駁回。
　　理  由
一、按「報運貨物進口而有左列情事之一者，得視情節輕重，處以所漏進口稅額二倍
    至五倍之罰鍰，或沒入其貨物：一、．．．三、繳驗偽造、變造或不實之發票或
    憑證。」又「有違反本條例情事者，除依本條例有關規定處罰外，仍應追徵其所
    漏或沖退之稅款。」海關緝私條例第三十七條第一項第三款及第四十四條前段分
    別定有明文。另按「在中華民國境內銷售貨物或勞務及進口貨物，均應依本法規
    定課徵營業稅」、「進口貨物按關稅完稅價格加計進口稅捐及商港建設費後之數
    額，依第十條規定之稅率計算營業稅額。」、「貨物進口時，應徵之營業稅，由
    海關代徵之。其徵收及行政救濟程序，準用關稅法及海關緝私條例之規定辦理。
    」另「納稅義務人，有左列情形之一者，除追繳稅款外，按所漏稅額處一倍至十
    倍罰鍰，並得停止其營業：一、．．．七、其他有漏稅事實者。」亦分別為營業
    稅法第一條、第二十條第一項、第四十一條第一項及第五十一條第七款所規定。
    本件原告於民國八十五年四月十二日委託誌舫公司向被告機關報運進口成衣五七
      ＰＣＥ（報單號碼ＣＡ／八五／二八五／○○○一九四），原申報完稅價格二
    四、三三六元，案經被告機關驗估處八十六年五月十九日總驗緝二（四）字第八
    六一○○七五號函請駐外單外查證結果，原告顯有繳驗偽造發票、虛報貨價、逃
    漏關稅情事，經該局依查得之實際價格重核完稅價格應為二一二、二八六元，原
    告計逃漏進口稅二三、四九三元、營業稅一○、五七三元，推廣貿易費一○六元
    ，被告機關仍依海關緝私條例第三十七條第一項規定，科處所漏進口稅額二倍之
    罰鍰四六、九八六元及按同條例第四十四條前段規定追徵其所漏稅款三四、一七
    二元（含進口稅二三、四九三元、營業稅一○、五七三元及推廣貿易費一○六元
    ），另依營業稅法第五十一條第七款規定，科處所漏營業稅額三倍之罰鍰三一、
    七○○元。原告主張其所進口零星數量之服飾係委託誌舫公司辦理通關業務，有
    關報關文件均由該公司直接自空運公司處取得，原告並未經手任何文件，實無從
    知悉報關行所提供之文件真偽，直至貨物通關放行後，始由報關行通知原告提領
    。原告與報關行（即誌舫公司）雖有委任關係，但該報關行若有違法非原告所能
    預料，倘僅由原告負完全責任，該報關行不負任何責任，原告何能信服？且原告
    進口之服飾數量零星，金額不大，因原告與供應商有借支及預付價款之情形，以
    及被告機關透過駐外單位查證價款時，因供應商交易部門與答覆查詢部門不同，
    致有差額發生情形。另原告進口服飾之價格與同樣或類似貨物由同業報運進口價
    格相較並未偏低云云。
二、經查本件原告委由誌舫公司向被告機關報運進口成衣一批，原申報完稅價格二四
    、三三六元，嗣據關稅總局驗估處查證結果，完稅價格應為二一二、二八六元，
    此有被告機關第八六─九三五─二號緝私報告表及關稅總局驗估處八十六年五月
    十九日總驗二（四）字第八六一○○二八九號函、同年十二月十一日總驗二（四
    ）字第八六一○○二八九號函可稽，足證原告確有虛報貨物價值、繳驗不實發票
    、逃漏稅款之行為。次查受委任人處理委任事務必須委任人授予處理權，本件報
    單卷附經雙方簽章之委任書內容足堪認定誌舫公司有受原告委任處理一切報關事
    務。且本案原告既素稔報關行向海關遞送報單報關，須檢具各項報關文件，尚須
    委任人之簽章承認，則原告印章既自行交報關行使用，屬概括委任。委任人即原
    告對於受任人即誌舫公司代其處理委任事務，因受任人繳驗不實發票，虛報完稅
    價格，原無容諉為不知而推卸責任，且如受任人因處理委任事務有過失，或因逾
    越權限之行為所生之損害，委任人原得依民法第五百三十四條之規定向受任人請
    求賠償，惟此係另案，無待本院贅言。另查報關行設置管理辦法旨在規範報關行
    受委任辦理報關，應確實遵照關稅法及關稅法施行細則及其他關務法規之規定，
    詳填各項單證書據及辦理一切通關事宜，不得有違法行為。原告委託誌舫公司辦
    理通關事宜，對報關行之信譽應有相當之認知與考量，始有交付圖章供使用之舉
    ，原告主張其並不知情，海關應向其本人查證低報完稅價格之事實乙節，實則原
    告大可在接獲本案放行貨物及稅款繳納證收據，發現稅款明顯偏低異常，申報貨
    價顯與原告向國外購貨價格不符，即時在海關未查獲前，主動申報復查補稅，自
    可免於受罰。且本件於原告向被告機關提出異議之時，被告機關即已函請關稅總
    局驗估處復查，據該處函請我國駐比利時代表處查證結果，復稱：本件報關發票
    所列價格均非實際交易價格，另於報單同一時段，向結匯銀行調取之結匯資料，
    經查此結匯之金額為上開之貨款，並經原告簽認，足認原告有繳驗不實發票，虛
    報貨價逃漏關稅之情事．．．。原告復辯稱其與國外發貨廠商之交易習慣均有依
    例預付下次購貨所需貨款部分比率之訂金，是故每筆銀行匯款並非全數作為支付
    本次報單所申報進口貨物所需之貨款乙節，亦經關稅總局查估處查證復稱：若每
    筆Ｔ／Ｔ電匯款非全數作為支付本次報單申報進口貨物之貨款，而包含有下次進
    口貨物之預付款，依此慣例，則每批進口貨物之價格付款，除本筆Ｔ／Ｔ電匯款
    額中屬於本批進口貨物之尾款外，尚需包括前一筆Ｔ／Ｔ電匯款額中之預付款金
    額，是故每批進口貨之價格不能只算本次Ｔ／Ｔ之尾款，而不計前筆Ｔ／Ｔ之預
    付款。且經查證銀行結匯水單，預付款也非從Ｔ／Ｔ匯款中扣除。又每筆Ｔ／Ｔ
    電匯額究係包含多少預付款及本批貨物之尾款，原告迄未提供清楚之數據及佐證
    資料供核，被告機關為顧及原告權益，再以（八六）駐外比字第七七號函請比利
    時代表處就異議理由有關價格部分，再予查證，據其簽復稱：國外供應商以「商
    業機密」或「主辦人不在」或「正遷址中，十分忙亂」為由，拒絕提供相關資料
    。此有關稅總局驗估處八十六年五月十九日總驗二（四）字第八六一○○二八九
    號函、同年十二月十一日總驗二（四）字第八六一○○二八九號函可稽，被告機
    關已依職權盡調查證據之能事。足證原告確有虛報貨物價值、繳驗不實發票、逃
    漏稅款之行為。從而被告機關依前開規定所為之處分，於法並無不合。一再訴願
    決定遞予維持，亦稱妥適。本件原告起訴論旨為無理由，應予駁回。
據上論結，本件原告之訴為無理由，爰依行政訴訟法第二十六條後段，判決如主文。
中    華    民    國     八十八      年     十一     月      十一       日
                    行 政 法 院 第 一 庭
                                審 判 長 評  事      黃  綠  星
                                         評  事      藍  獻  林
                                         評  事      黃  璽  君
                                         評  事      廖  宏  明
                                         評  事      鄭  忠  仁
右  正  本  證  明  與  原  本  無  異
                                         法院書記官  陳  春  木
中    華    民    國     八十八      年     十一     月      十一       日
